【裁判字號】    94,訴,2088
【裁判日期】    951031
【裁判案由】    詐欺等
【裁判全文】
臺灣桃園地方法院宣示判決筆錄          94年度訴字第2088號
公  訴  人  臺灣桃園地方法院檢察署檢察官
被      告  丑○○
            丙○○
            乙○○
                    （另案在臺灣高雄監獄第二監獄執行中）
            戊○○
                    （另案在臺灣臺北監獄執行中）
            子○○
            庚○○
            丁○○
                    （另案在臺灣臺北監獄執行中）
            辛○○
上列被告等因詐欺等案件，經檢察官提起公訴（94年度偵字第11
577 、17071 、13126 、17081 號）及移送併案審理（臺灣基隆
地方法院檢察署94年度偵字第2310號），被告等為有罪之陳述，
經本院合議庭裁定由受命法官獨任進行簡式審判程序後，經檢察
官聲請依協商程序判決，本院於中華民國95年10月31日下午5 時
，在本院刑事第2 法庭宣示判決，出席職員如下：
法官起立朗讀判決主文、犯罪事實要旨、處罰條文、附記事項，
及告以上訴限制、期間並提出上訴狀之法院，且諭知記載其內容
：
壹、主文：
    丑○○、丙○○連續幫助掩飾因自己重大犯罪所得財物，各
    處有期徒刑伍月，如易科罰金，均以銀元參佰元即新台幣玖
    佰元折算壹日。如附表一編號一、二號「報酬欄」所示之犯
    罪所得財物各予沒收，如全部或一部不能沒收時，各以其財
    產抵償之。
    乙○○連續幫助掩飾因自己重大犯罪所得財物，處有期徒刑
    陸月，如易科罰金，以銀元參佰元即新臺幣玖佰元折算壹日
    。如附表一編號七號「報酬欄」所示犯罪所得財物均沒收，
    如全部或一部不能沒收時，各以其財產抵償之。
    戊○○、子○○、庚○○、丁○○幫助掩飾因自己重大犯罪
    所得財物，各處有期徒刑肆月，如易科罰金，均以銀元參佰
    元即新臺幣玖佰元折算壹日。如附表一編號三至六號「報酬
    欄」所示犯罪所得財物均沒收，如全部或一部不能沒收時，
    各以其財產抵償之。
    辛○○幫助掩飾因自己重大犯罪所得財物，處有期徒刑肆月
    ，如易科罰金，以銀元參佰元即新臺幣玖佰元折算壹日。
貳、犯罪事實要旨：
一、緣有不詳真實姓名年籍之「王麗」、「萬莉麗」、「郭文亮
    」等大陸地區成年人，自91年起共同基於意圖為自己不法之
    所有，以詐術使人將本人之物交付，並恃此為業之犯意聯絡
    及行為分擔，組成詐欺集團，在臺灣地區之各報紙廣告欄，
    刊登應徵男司機、男伴遊、男兼職、男公關等廣告訊息，繼
    而對循上揭求職廣告內容打電話應徵之求職者，施以應徵須
    先繳交保證金之詐術，而自各求職者處詐騙財物牟利，以此
    維生。嗣臺灣地區人民寅○○及其妻卯○○○（以上2 人業
    經本院於95年6 月29日以94年度訴字第2088號判決分別判處
    有期徒刑4 年2 月、3 年10月在案）分於91年5 月間某日起
    及92年5 、6 月間某日起，共同基於意圖為自己不法之所有
    ，以詐術使人將本人之物交付，並恃此為業之犯意聯絡及行
    為分擔，先後參與王麗、萬莉麗、郭文亮等人所組詐欺集團
    ，由寅○○負責在臺灣地區為該集團收購行動電話易付卡供
    刊登廣告或電話轉接使用、收購（租用）他人之金融機構帳
    戶，供該集團提供予被害民眾匯入遭詐欺款項及供該集團轉
    帳匯款使用等工作。寅○○為遂其犯行，除委託不知情之鑫
    琪廣告公司負責人癸○○及員工壬○○（以上2 人業經本院
    以94年度訴字第2088號判決諭知無罪在案），向臺灣地區之
    各報社購買報紙廣告版面，刊登收購金融機構帳戶、行動電
    話易付卡之廣告，為上開詐欺集團收購供刊登徵人廣告使用
    之行動電話易付卡及供求職者匯入受騙款項之人頭帳戶後，
    將其所收購之行動電話易付卡行動電話儲值卡及他人向金融
    機構申請之帳戶等物，交予大陸地區人民郭文亮、王麗、萬
    莉麗及其等所屬詐欺集團成員使用，俾供求職者閱報時得悉
    上開徵人廣告後，撥打廣告所刊電話向上揭詐欺集團應徵，
    經位於大陸地區福建省廈門市何厝鎮某處集團據點內之成員
    接聽電話後，以應徵男司機、男公關、男伴遊、男兼職等徵
    才名義，訛稱：該公司服務之客戶均為上流人士，資料需保
    密，為免洩漏客戶資料，故求職者要先繳交保證金或律師見
    證費等費用，若經錄取，會主動與之聯絡等詐術，令求職者
    信以為真，陷於錯誤而依指示匯款至該集團成員指定之人頭
    帳戶內，該集團即以此種方式詐取求職者之財物；卯○○○
    則負責為上揭詐欺集團確認求職者有無匯款進入該集團指定
    之人頭帳戶及將該人頭帳戶金額匯入王麗、萬莉麗、郭文亮
    等人指定之帳戶內，及與王麗、萬莉麗、郭文亮等人對帳、
    拆帳，及就王麗、萬莉麗、郭文亮等人所指示之徵人廣告內
    容及所刊聯絡電話，不定時以其持用之行動電話0000000000
    號與不知情之鑫琪廣告公司負責人癸○○或員工壬○○聯絡
    後，依言為其等刊登或修改徵人廣告之內容，並隨時就上開
    刊登廣告之費用及寅○○委託不知情之癸○○、壬○○刊登
    收購人頭帳戶、行動電話易付卡等廣告之費用，與不知情之
    壬○○對帳、付款；此外，卯○○○復須應王麗等人之要求
    ，客串該集團人員，打電話向已受詐騙之求職者更改碰面時
    間，以取信於該求職者。甚且，寅○○為便於實施上開常業
    詐欺犯罪，復於93年7 月間某日起，以日薪新台幣（下同）
    1,000 元之報酬，雇用具有幫助常業詐欺犯意之己○○（另
    行審結），為其領取所收購之人頭帳戶存摺、提款卡及持人
    頭帳戶之提款卡前往各金融機構附設之自動提款設備提領及
    匯款。寅○○自91年5 月間加入後，可由該詐欺集團處取得
    2 至4 成之不法所得報酬，另自92年7 月起，與卯○○○共
    同自該集團分配處取得不法所得3 成5 作為報酬，其等2 人
    再於93年1 月起，自該集團處取得不法所得4 成作為報酬，
    王麗、萬莉麗、郭文亮等人並將寅○○、卯○○○每月應取
    得之上開報酬匯入卯○○○所有之誠泰銀行龍山分行帳戶（
    帳號：00000000 0000 號）、彰化銀行松山分行帳戶（帳號
    ：0000000000000 號）內，寅○○、卯○○○夫婦自91年5
    月間起至94年6 月22日止，即藉由上開參與常業詐欺犯罪之
    不法方式牟利1 千餘萬元，而憑以維生。
二、丑○○、丙○○、戊○○、子○○、庚○○、辛○○、乙○○、丁○○等8 人，對於一般人倘有使用金融機構帳戶之需
    求，可自行向銀行業者辦理使用，而無須另以金錢利誘之方
    式，向他人收取存摺、金融卡或語音轉帳密碼等金融機構帳
    戶資料使用之情，當有所認識，是以，倘有人以上揭方式收
    取他人之金融機構帳戶使用，其目的往往係為供犯洗錢防制
    法第3 條所定掩飾自己因重大犯罪所得財物之洗錢行為所用
    ，而行為人若係將自己之金融機構帳戶以出售之方式交予他
    人使用，該金融機構帳戶可能為該人憑以掩飾自己實施重大
    犯罪所得之財物使用。詎：
  (一)丑○○、丙○○、乙○○3 人分別自報紙廣告欄得知上揭收
    購金融機構帳戶之訊息後，各得預見提供自己帳戶予他人使
    用，恐有助於該他人掩飾渠等重大犯罪取得之財物，竟仍不
    違背其等本意，而各基於提供自己之金融機構帳戶予不明之
    人，以幫助他人掩飾因自己重大犯罪直接取得之財物之概括
    犯意，分別於如附表一編號1 至3 號所示時、地，以同表所
    示當面交付之方式，將其等所有如附表一編號1 至3 號所示
    金融機構帳戶之存摺、提款卡及語音轉帳密碼等帳戶資料予
    收購帳戶之人（詳細帳戶資料及交付方式如附表一編號1 至
    3 號所載），並各自取得同表編號1 至3 號「報酬欄」所示
    之金錢。
  (二)另戊○○、子○○、庚○○、丁○○、辛○○等人亦分別自
    報紙廣告欄得知上揭收購金融機構帳戶之訊息後，各得預見
    提供自己帳戶予他人使用，恐有助於該他人掩飾渠等重大犯
    罪取得之財物，竟仍不違背其等本意，而各基於提供自己之
    金融機構帳戶予不明之人，以幫助他人掩飾因自己重大犯罪
    直接取得之財物之犯意，分別於如附表一編號4至8號所示時
    、地，以同表所示當面交付或貨運寄送之方式，將其等所有
    如附表一編號4 至8 號所示之金融機構帳戶之存摺、金融卡
    及語音轉帳密碼等物予收購帳戶之人（詳細帳戶資料及交付
    方式如附表一編號4 至8 號所載），其中戊○○、子○○、
    庚○○、丁○○等人並各自取得如附表一編號4 至7 號「報
    酬欄」所示之金錢。
三、丑○○、丙○○、戊○○、子○○、庚○○、丁○○、乙○○、辛○○等人各自出售如附表一所示金融機構帳戶後，上
    揭帳戶隨即為寅○○轉交予上揭大陸地區之集團成員使用。
    同時，於91至94年間，陸續有如附件一所示甲○○等求職者
    ，分別自臺灣地區之各報紙廣告欄閱得寅○○所屬詐欺集團
    刊登之應徵男司機、男公關、男伴遊、男兼職等廣告，於附
    件一所示「受騙時間」欄所示時間，撥打廣告所刊電話號碼
    應徵，經位於上述大陸地區福建省廈門市何厝鎮某處公司內
    之詐欺集團成員接聽後，遭接聽電話之集團成員以應徵男司
    機、男公關、男伴遊、男兼職等名義，訛稱：該公司服務之
    客戶均為上流人士，資料需保密，為免洩漏客戶資料，故求
    職者要先繳交保證金或律師見證費等費用，若經錄取，會主
    動與之聯絡等詐術，令如附件一所示甲○○等求職者信以為
    真，陷於錯誤，而分別依該集團成員告知之匯款帳號，分別
    匯出如同表「受騙金額」欄所載款項至該集團指定之人頭帳
    戶內，致如附件一所示甲○○等求職者分別受有財產上之損
    害，該寅○○所屬詐欺集團成員則以上揭詐術詐得各該應徵
    者之財物，並均恃此為業，且以丑○○、丙○○、戊○○、
    子○○、庚○○、丁○○、乙○○、辛○○等人交付之金融
    機構帳戶存摺、金融卡及語音轉帳密碼等帳戶資料，作為掩
    飾自己犯常業詐欺罪而直接取得之財物。嗣因警方獲報於94
    年6 月22日前往寅○○位於臺北縣新莊市○○路266 巷1 弄
    2 號7 樓住處內搜索，當場扣得大批人頭帳戶存摺及金融卡
    等物後，循線查獲丑○○、戊○○、子○○、庚○○、辛○○、乙○○、丙○○、丁○○等人，而悉上情。
參、處罰條文：
    92年8 月26日修正施行後洗錢防制法第9 條第1 項、第5 項
    後段、第12條第1 項，95年7 月1 日修正施行後刑法第2 條
    第1 項前段、95年7 月1 日修正施行前刑法第11條前段、第
    56條、第30條第1 項前段、第41條第1 項前段、第47條，95
    年7 月1 日修正前罰金罰鍰提高標準條例第2 條。
肆、附記事項：
    按犯洗錢防制法第9 條之罪者，其因犯罪所得財物或財產上
    利益，除應發還被害人或第3 人者外，不問屬於犯人與否，
    沒收之。如全部或一部不能沒收時，追徵其價額或以其財產
    抵償之。所謂因犯罪所得財物，包括因犯罪取得之報酬在內
    ，同法第12條第1 項、第4 條第2 款分別定有明文。又刑法
    或其特別法所謂追徵其價額，必限於所得為金錢以外之其他
    財物，因無法追繳，使其繳納與原財物相當之價額，以替代
    原財物之追繳者，始有追徵其價額之必要；如犯罪所得財物
    為金錢，即不生追徵價額之問題，而應以其財產抵償之（最
    高法院90年度臺上字第1195號判決意旨可資參照）。查被告
    丑○○、丙○○、乙○○、戊○○、子○○、庚○○、丁○○等7 人因本案犯罪所各自取得如附表一編號1 至7 號「報
    酬欄」所示之犯罪所得財物，係由向其等收購金融機構帳戶
    之不詳姓名年籍成年男子所交付乙節，業據上揭被告7 人供
    承在卷，且本案並無積極證據足資證明上揭被告7 人取得之
    犯罪所得財物，係由被害人甲○○等人直接交付或以匯款方
    式交付，是以，其等所收取之犯罪所得，自無應發還被害人
    或第三人之情形。揆諸上開規定，就上揭被告7 人因本案犯
    罪所得之財物，應各依洗錢防制法第12條第1 項之規定，併
    予宣告沒收之，如全部或一部不能沒收時，各以其財產抵償
    之。另被告丑○○、丙○○、乙○○、戊○○、子○○、庚○○、丁○○、辛○○等人所交付之金融機構帳戶存摺、金
    融卡及語音轉帳密碼等物，業經其等交付予他人使用，已非
    其等所自行持有使用之物，爰不依刑法第38條第1 項第2 款
    規定併予宣告沒收，附此敘明。
伍、末按被告以外之人於審判外之言詞或書面陳述，除法律有規
    定者外，不得作為證據。前項規定，於法院以簡式審判程序
    或簡易判決處刑者，不適用之，刑事訴訟法第159 條定有明
    文。查本案被告丑○○、戊○○、子○○、庚○○、辛○○
    、乙○○、丙○○、丁○○等人所犯幫助洗錢案件，經檢察
    官提起公訴，被告等於本院審判期日就被訴事實為有罪之陳
    述，經審判長告知簡式審判程序之旨，並聽取公訴人、被告
    等之意見後，合議庭裁定由受命法官獨任進行簡式審判程序
    ，且無刑事訴訟法第159 條第1 項規定之適用，併此敘明。
陸、協商判決除有刑事訴訟法第455 條之4 第1 項第1 款於本訊
    問程序終結前，被告撤銷協商合意或檢察官撤回協商聲請者
    ；第2 款被告協商之意思非出於自由意志者；第4 款被告所
    犯之罪非第455 條之2 第1 項所定得以協商判決者；第6 款
    被告有其他較重之裁判上一罪之犯罪事實者；第7 款法院認
    應諭知免刑或免訴、不受理者情形之一，及違反同條第2 項
    「法院應於協商合意範圍內為判決；法院為協商判決所科之
    刑，以宣告緩刑或2 年以下有期徒刑、拘役或罰金為限」之
    規定者外，不得上訴。
柒、本件如符合上述得上訴之情形，得自收受判決送達之日起10
日內，向本院提出上訴書狀，上訴於第2 審法院。
中    華    民    國    95    年    10    月    31    日
                    刑事第九庭  法  官  胡芷瑜
上正本證明與原本無異。
                                書記官  李珈慧
中    華    民    國    95    年    11    月    2     日
附表一：
┌─┬───┬────┬───────────────┬─────┬────┬──────────┬────┐
│編│被告  │出售帳戶│所出售之金融機構帳戶資料      │報酬      │出售對象│交付帳戶方式        │犯罪次數│
│號│      │時間    │                              │（新台幣）│        │                    │        │
├─┼───┼────┼───────────────┼─────┼────┼──────────┼────┤
│1 │丑○○│93年5月 │1.玉山銀行松山分行            │每本2,000 │名為「李│第1 次係在基隆市文化│2次     │
│  │      │底      │（帳號：0000000000000）       │元，總共取│成君」之│中心交付玉山銀行之帳│        │
│  │      │        │2.國泰世華銀行南港分行        │得8,000元 │不詳真實│戶予「李成君」，第2 │        │
│  │      │        │（帳號：000000000000）        │          │年籍成年│次係在臺北火車站西門│        │
│  │      │        │3.上海銀行汐止銀行            │          │男子    │交付將其餘3 家金融機│        │
│  │      │        │（帳號：00000000000000）      │          │        │構帳戶之存摺、提款卡│        │
│  │      │        │4.中國信託銀行基隆分行        │          │        │等物給對方          │        │
│  │      │        │ （帳號：000000000000）       │          │        │                    │        │
│  │      ├────┼───────────────┼─────┼────┼──────────┼────┤
│  │      │94年3、4│1.中華郵政公司基隆三沙灣郵局（│每本2,000 │某不詳姓│在基隆市某處及在台北│2次     │
│  │      │月間某日│  帳號：00000000000000）      │元，總共取│名年籍之│火車站西門各交付1 次│        │
│  │      │        │2.玉山銀行基隆分行            │得4,000元 │成年男子│其所有之帳戶存摺、提│        │
│  │      │        │（帳號：0000000000000）       │          │        │款卡等物給對方      │        │
├─┼───┼────┼───────────────┼─────┼────┼──────────┼────┤
│2 │丙○○│92年6 月│1.國泰世華銀行竹城分行        │每出售3本 │某不詳姓│在新竹市某處分2 次交│2次     │
│  │      │底至7 月│（帳號：0000000000000）       │代價1,000 │名年籍之│付其所有之帳戶存摺、│        │
│  │      │初      │2.泛亞（寶華）銀行新竹分行    │元，共取得│成年男子│金融卡給對方        │        │
│  │      │        │（帳號：000000000000）        │3,000元   │        │                    │        │
│  │      │        │3.大眾銀行新竹分行            │          │        │                    │        │
│  │      │        │（帳號：000000000000）        │          │        │                    │        │
│  │      │        │4.台新銀行新竹分行            │          │        │                    │        │
│  │      │        │（帳號：00000000000000）      │          │        │                    │        │
│  │      │        │5.台北富邦銀行新竹分行        │          │        │                    │        │
│  │      │        │（帳號：00000000000000）      │          │        │                    │        │
│  │      │        │6.遠東國際商業銀行            │          │        │                    │        │
│  │      │        │（帳號：00000000000000）      │          │        │                    │        │
│  │      │        │7.安泰銀行新竹分行            │          │        │                    │        │
│  │      │        │（帳號：00000000000000）      │          │        │                    │        │
│  │      │        │（帳號：00000000000000000）   │          │        │                    │        │
│  │      │        │8.上海銀行新竹分行            │          │        │                    │        │
│  │      │        │（帳號：00000000000000）      │          │        │                    │        │
│  │      │        │9.建華銀行                    │          │        │                    │        │
│  │      │        │（帳號：00000000000000）      │          │        │                    │        │
├─┼───┼────┼───────────────┼─────┼────┼──────────┼────┤
│3 │乙○○│93年10月│1.台新銀行鳳山分行            │每本代價  │某不詳姓│自其位於高雄縣鳥松鄉│2次     │
│  │      │間某日  │（帳號：00000000000000）      │2，000 元 │名年籍之│埔仁街13號住處，將其│        │
│  │      │        │2.上海銀行鳳山分行            │綜共取得  │成年男子│所有之帳戶金融卡、印│        │
│  │      │        │（帳號：00000000000000）      │14,000元  │        │鑑等物，以快遞方式寄│        │
│  │      │        │（帳號：000000000000）        │          │        │到對方指定之桃園縣平│        │
│  │      │        │3.中國信託鳥松分行            │          │        │鎮某處              │        │
│  │      │        │（帳號：0000000000000）       │          │        │                    │        │
│  │      │        │4.台灣中小企銀北鳳山分行      │          │        │                    │        │
│  │      │        │（帳號：00000000000）         │          │        │                    │        │
│  │      │        │5.國泰世華銀行高鳳分行        │          │        │                    │        │
│  │      │        │（帳號：00000000000）         │          │        │                    │        │
│  │      │        │6.玉山銀行北高雄分行          │          │        │                    │        │
│  │      │        │（帳號：0000000000000）       │          │        │                    │        │
│  │      │        │（帳號：00000000000）         │          │        │                    │        │
│  │      │        │7.合作金庫鳳山分行            │          │        │                    │        │
│  │      │        │（帳號：0000000000000）       │          │        │                    │        │
├─┼───┼────┼───────────────┼─────┼────┼──────────┼────┤
│4 │戊○○│93年5月 │1.玉山銀行天母分行            │每本代價  │某不詳姓│在臺北市○○街某處交│1次     │
│  │      │底某日  │（帳號：0000000000000）       │1,500 元  │名年籍之│付其所有之帳戶存摺、│        │
│  │      │        │2.大眾銀行天母分行            │總共取得  │成年男子│提款卡給對方        │        │
│  │      │        │（帳號：000000000000）        │4,500元   │        │                    │        │
│  │      │        │3.台新銀行天母分行            │          │        │                    │        │
│  │      │        │（帳號：00000000000000）      │          │        │                    │        │
├─┼───┼────┼───────────────┼─────┼────┼──────────┼────┤
│5 │子○○│93年6、7│1.上海商銀敦南分行            │每本代價  │某不詳姓│在南港火車站交付交付│1次     │
│  │      │月間某日│（帳號：00000000000000）      │1,000 元  │名年籍之│其所有之帳戶存摺、金│        │
│  │      │        │2.大眾銀行仁愛簡易型分行      │總共取得  │成年男子│融卡及語音轉帳密碼給│        │
│  │      │        │（帳號：000000000000）        │3,000 元  │        │對方                │        │
│  │      │        │3.華泰銀行                    │          │        │                    │        │
│  │      │        │（帳號：0000000000000）       │          │        │                    │        │
├─┼───┼────┼───────────────┼─────┼────┼──────────┼────┤
│6 │庚○○│92年11月│1.上海銀行基隆分行            │每本代價  │某不詳姓│在台北火車站交付其所│1次     │
│  │      │底、12月│（帳號：00000000000000）      │1,000元   │名年籍之│有之帳戶存摺、提款卡│        │
│  │      │初某日  │2.新光（原誠泰）銀行基隆分行（│總共取得  │成年男子│及語音轉帳密碼給對方│        │
│  │      │        │  帳號：000000000000）        │4,000 元  │        │                    │        │
│  │      │        │3.中國（兆豐）商銀基隆分行    │          │        │                    │        │
│  │      │        │（帳號：000000000000）        │          │        │                    │        │
│  │      │        │（帳號：000000000000000）     │          │        │                    │        │
│  │      │        │4.建華銀行                    │          │        │                    │        │
│  │      │        │（帳號：00000000000000）      │          │        │                    │        │
├─┼───┼────┼───────────────┼─────┼────┼──────────┼────┤
│7 │丁○○│93年6、7│1.日盛國際商業銀行            │每本代價  │某不詳姓│在臺北縣板橋市館前東│1次     │
│  │      │月某日  │（帳號：00000000000000）      │2,000 元  │名年籍之│路錢櫃KTV 交付其所有│        │
│  │      │        │2.中國信託銀行                │總共取得  │成年男子│之帳戶存摺及提款卡給│        │
│  │      │        │（帳號：0000000000000）       │6,000 元  │        │對方                │        │
│  │      │        │3.萬通商業銀行                │          │        │                    │        │
│  │      │        │（帳號：00000000000000）      │          │        │                    │        │
├─┼───┼────┼───────────────┼─────┼────┼──────────┼────┤
│8 │辛○○│92年9 月│1.中國國際商業銀行            │未取得財物│某不詳姓│由該不詳年籍成年男子│1次     │
│  │      │、10月間│（帳號：000000000000000）     │          │名年籍之│帶同伊前往金融機構開│        │
│  │      │某日    │2.玉山銀行斗六分行            │          │成年男子│戶後，將其所有之帳戶│        │
│  │      │        │（帳號：0000000000000）       │          │        │存摺、提款卡等物同時│        │
│  │      │        │3.合作金庫斗六分行            │          │        │取走                │        │
│  │      │        │（帳號：0000000000000）       │          │        │                    │        │
│  │      │        │4.台灣企銀竹山分行            │          │        │                    │        │
│  │      │        │（帳號：00000000000）         │          │        │                    │        │
└─┴───┴────┴───────────────┴─────┴────┴──────────┴────┘
附錄論罪科刑依據之法條：
修正後洗錢防制法第9條
犯第2 條第1 款之罪者，處5 年以下有期徒刑，得併科新臺幣30
0 萬元以下罰金。
犯第2 條第2 款之罪者，處7 年以下有期徒刑，得併科新臺幣50
0 萬元以下罰金。
以犯前2 項之罪為常業者，處3 年以上10年以下有期徒刑，得併
科新臺幣1 百萬元以上1 千萬元以下罰金。
法人之代表人、法人或自然人之代理人、受雇人或其他從業人員
，因執行業務犯前3 項之罪者，除處罰行為人外，對該法人或自
然人並科以各該項所定之罰金。但法人之代表人或自然人對於犯
罪之發生，已盡力監督或為防止行為者，不在此限。
犯前4 項之罪，於犯罪後6 個月內自首者，免除其刑；逾6 個月
者，減輕或免除其刑；在偵查或審判中自白者，減輕其刑。


司法院資訊處製作；財團法人民間司法改革基金會備份。
